【裁判字號】    99,易,553
【裁判日期】    991229
【裁判案由】    違反毒品危害防制條例
【裁判全文】
臺灣花蓮地方法院刑事判決               99年度易字第553號
公  訴  人  臺灣花蓮地方法院檢察署檢察官
被      告  陳碧章
上列被告因違反毒品危害防制條例案件，經檢察官提起公訴（99
年度毒偵字第 529號），被告於準備程序中就被訴事實為有罪之
陳述，由本院裁定改依簡式審判程序審理，並判決如下：
    主  文
陳碧章施用第二級毒品，累犯，處有期徒刑肆月，如易科罰金，
以新臺幣壹仟元折算壹日。
    事  實
一、陳碧章前有違反麻醉藥品管理條例、毒品危害防制條例及竊
    盜、贓物等前案紀錄，又於民國89年間因施用毒品案件，經
    本院裁定送觀察、勒戒後，認無繼續施用毒品之傾向，於89
    年6月7日釋放出所，並由臺灣花蓮地方法院檢察署檢察官為
    不起訴處分確定；復於90年間因施用毒品案件，經本院裁定
    送觀察、勒戒後，認有繼續施用毒品之傾向，由本院裁定送
    強制戒治，嗣於91年2月2日停止強制戒治交付保護管束期滿
    ，至其所犯施用毒品罪部分，業經本院判處有徒刑 6月確定
    ；又於98年間因施用毒品等案件，經本院分別判處有期徒刑
    4月、4月確定，嗣於99年2月 10日易科罰金執行完畢。詎其
    仍未戒除毒癮，明知甲基安非他命係毒品危害防制條例所稱
    之第二級毒品，不得非法持有及施用，竟基於施用第二級毒
    品之犯意，於99年8月 12日晚上11時許，在其位於花蓮縣吉
    安鄉○○○街116巷2號住處房間內，以將甲基安非他命放入
    玻璃球燒烤吸其煙霧之方式，非法施用第二級毒品甲基安非
    他命1次。嗣於99年8月 14日上午9時25分許，為警持本院核
    發之搜索票至上開處所搜索查獲。而陳碧章在偵查犯罪職權
    之公務員尚未發覺其上開施用第二級毒品之犯行前，主動向
    員警供出其非法施用第二級毒品之犯行，自首而接受裁判，
    嗣經警同意採集其尿液送驗，結果呈安非他命類陽性反應，
    而查知上情。
二、案經花蓮縣警察局花蓮分局報告臺灣花蓮地方法院檢察署檢
    察官偵查起訴。
    理  由
一、上揭事實，業據被告陳碧章於警、偵訊及本院審理時坦承不
    諱，且被告於上開時、地為警查獲所採尿液送請慈濟大學檢
    驗結果，分別呈甲基安非他命、安非他命陽性反應等情，有
    慈濟大學濫用藥物檢驗中心檢驗總表、偵辦毒品案件涉嫌人
    尿液檢體採集送驗紀錄表、勘察採證同意書各 1紙等在卷可
    證，被告之自白與事實相符，應堪採信是其，前開施用第二
    級毒品甲基安非他命之犯行，事證明確，堪以認定。
二、查被告於89年間因施用毒品案件，經本院裁定送觀察、勒戒
    後，認無繼續施用毒品之傾向，於89年6月7日釋放出所，並
    由檢察官為不起訴處分確定；復於90年間因施用毒品案件，
    經本院裁定送觀察、勒戒後，認有繼續施用毒品之傾向，由
    本院裁定送強制戒治，嗣於91年2月2日停止強制戒治交付保
    護管束期滿等情，有臺灣高等法院被告前案紀錄表在卷足憑
    ，揆諸上開說明，被告雖於初犯經觀察、勒戒及強制戒治釋
    放後，5年後再犯本件施用毒品罪，但其於5年內已有再犯施
    用毒品案件經依法追訴處罰，自無再經觀察、勒戒及強制戒
    治之必要，應由檢察官逕行起訴，從而，被告施用第二級毒
    品之罪證明確，應依法論科。
三、按甲基安非他命係毒品危害防制條例第2條第 2項第2款所稱
    之第二級毒品。核被告所為，係犯毒品危害防制條例第10條
    第 2項之施用第二級毒品罪，被告施用前持有第二級毒品甲
    基安非他命之低度行為，為其施用第二級毒品之高度行為所
    吸收，不另論處。又被告有前開所述之科刑及執行紀錄，有
    臺灣高等法院被告前案紀錄表 1份在卷足憑，其於有期徒刑
    執行完畢後， 5年內故意再犯本件有期徒刑以上之罪，為累
    犯，應依刑法第 47條第1項之規定加重其刑。又被告於未為
    有偵查犯罪職權之公務員發覺前，即主動供出施用第二級毒
    品之犯行而接受裁判，此有被告於花蓮縣警察局花蓮分局製
    作之警詢筆錄 1份附卷可稽，是被告合於自首規定，爰依刑
    法第62條前段規定減輕其刑，並依法先加後減之。爰審酌被
    告有多項前案紀錄，素行不佳，並經觀察、勒戒及強制戒治
    之戒毒療程，猶未能戒除毒品之誘惑，一再施用毒品戕害身
    心健康，惟其犯後坦承犯行，態度良好，復參諸其生活狀況
    、施用毒品之手段、動機等一切情狀，量處如主文所示之刑
    ，並諭知易科罰金之折算標準，以示儆懲。
據上論斷，應依刑事訴訟法第299條第1項前段、第 273條之1第1
項，毒品危害防制條例第10條第2項，刑法第 11條前段、第41條
第1項前段、第47條第1項、第62條前段，判決如主文。
本案經檢察官張立中到庭執行職務。
中    華    民    國    99    年    12    月    29    日
                  刑事第三庭    法  官  許乃文
以上正本證明與原本無異。
如不服本判決應於收受送達後10日內向本院提出上訴書狀，並應
敘述具體理由。其未敘述上訴理由者，應於上訴期間屆滿後20日
內向本院補提理由書(均須按他造當事人之人數附繕本)「切勿逕
送上級法院」。
中    華    民    國    99    年    12    月    29    日
                                書記官
附錄本判決論罪之法律條文：
毒品危害防制條例第10條：
施用第一級毒品者，處 6 月以上 5 年以下有期徒刑。
施用第二級毒品者，處 3 年以下有期徒刑。

司法院資訊處製作；財團法人民間司法改革基金會備份。
